臺灣彰化地方法院刑事判決　　　　　　　94年度訴字第1297號
公　訴　人　臺灣彰化地方法院檢察署檢察官
被　　　告　甲○○
上列被告因違反毒品危害防制條例案件，經檢察官提起公訴（九
十四年度毒偵字第三二○八號），本院依簡式審判程序判決如下
：
    主  文
甲○○連續施用第一級毒品，累犯，處有期徒刑壹年；扣案摻有
毒品海洛因之香菸壹支，沒收銷燬；扣案之塑膠鏟管壹支，沒收
。又連續施用第二級毒品，累犯，處有期徒刑柒月。應執行有期
徒刑壹年陸月；扣案摻有毒品海洛因之香菸壹支，沒收銷燬；扣
案之塑膠鏟管壹支，沒收。
    事  實
一、甲○○（涉嫌販賣毒品部分，由檢察官另案偵查中）前曾因
    違反麻醉藥品管理條例案件，經臺灣高等法院臺中分院分別
    判處有期徒刑九月（非法吸用化學合成麻醉藥品部分）、五
    年二月（非法販賣化學合成麻醉藥品部分），並定應執行有
    期徒刑五年八月確定（其間曾因檢察官重複聲請定應執行刑
    ，經最高法院檢察署檢察總長提出非常上訴，並經最高法院
    以八十七年度台非字第二七○號判決撤銷原裁定，駁回檢察
    官之聲請確定）。上開案件經發監執行後，於民國八十九年
    五月二十四日縮短刑期假釋出監，復經撤銷假釋，再度入監
    執行殘刑，並於九十三年十二月三日縮短刑期執行完畢。另
    因施用毒品案件，經依法院裁定觀察、勒戒後，認有繼續施
    用毒品之傾向，經再施以強制戒治後，嗣經停止戒治付保護
    管束，復經撤銷停止戒治，再令入戒治處所施以強制戒治，
    其後於九十一年九月二十一日強制戒治期滿而執行完畢，由
    臺灣彰化地方法院檢察署檢察官於九十二年四月九日，以九
    十二年度戒毒偵字第二四二至二四四號為不起訴處分確定。
    詎其仍不知悔改，於強制戒治執行完畢釋放後五年內，復基
    於施用毒品海洛因之概括犯意，自九十四年三月中旬某日起
    ，至九十四年六月二十三日止，在彰化縣員林鎮○○里○○
    路三十五號六樓之一朋友居處，以將海洛因摻於香菸內點燃
    吸食之方式，連續施用第一級毒品海洛因多次；另基於施用
    毒品甲基安非他命 (起訴書誤載為安非他命)之 概括犯意，
    自九十四年三月中旬某日起，至九十四年六月二十三日止，
    在上址，以將甲基安非他命置放於玻璃吸食器內，再加熱吸
    食其煙之方式，連續施用第二級毒品甲基安非他命多次。嗣
    於九十四年六月二十三日十五時二十分許，在上址為警持搜
    索票執行搜索，因而查獲並扣得其所有供其施用之摻有毒品
    海洛因香菸一支，及其所有供其施用海洛因所用之塑膠鏟管
    一支。
二、案經彰化縣警察局田中分局報請臺灣彰化地方法院檢察署檢
    察官偵查起訴。
    理  由
一、上開事實，業據被告甲○○於本院準備程序、審理時認罪而
    坦承不諱，並有摻有海洛因香菸及塑膠鏟管各一支扣案可資
    佐證。而被告於九十四年六月二十三日，經警採其尿液送檢
    驗結果，確呈嗎啡及甲基安非他命陽性反應，此有尿液代號
    與真實姓名對照認證單、彰化縣衛生局煙毒尿液檢驗成績書
    各一紙附卷可憑。又被告前因施用毒品案件，經依法院裁定
    觀察、勒戒後，認有繼續施用毒品之傾向，經再施以強制戒
    治後，嗣經停止戒治付保護管束，復經撤銷停止戒治，再令
    入戒治處所施以強制戒治，其後於九十一年九月二十一日強
    制戒治期滿而執行完畢，由臺灣彰化地方法院檢察署檢察官
    於九十二年四月九日，以九十二年度戒毒偵字第二四二至二
    四四號為不起訴處分確定一節，亦有臺灣彰化地方法院檢察
    署刑案資料查註紀錄表、臺灣高等法院被告全國前案紀錄表
    各一份附卷可據。綜上所述，本件事證明確，被告前揭犯行
    ，洵堪認定，應予依法論科。
二、核被告甲○○所為，係犯毒品危害防制條例第十條第一項之
    施用第一級毒品罪及同條例第十條第二項之施用第二級毒品
    罪。被告供施用而分別持有第一、二級毒品之低度行為，應
    各為施用第一、二級毒品之高度行為所吸收，不另論罪。被
    告先後多次施用第一、二級毒品犯行，各自時間緊接，犯罪
    構成要件相同，顯係分別基於概括之犯意反覆為之，為連續
    犯，應分依刑法第五十六條之規定，各以一罪論，並分別加
    重其刑。被告施用第一級毒品與施用第二級毒品犯行，犯意
    各別，行為互殊，犯罪構成要件不同，應予分論併罰。另被
    告前曾因違反麻醉藥品管理條例案件，經臺灣高等法院臺中
    分院分別判處有期徒刑九月（非法吸用化學合成麻醉藥品部
    分）、五年二月（非法販賣化學合成麻醉藥品部分），並定
    應執行有期徒刑五年八月確定（其間曾因檢察官重複聲請定
    應執行刑，經最高法院檢察署檢察總長提出非常上訴，並經
    最高法院以八十七年度台非字第二七○號判決撤銷原裁定，
    駁回檢察官之聲請）。上開案件經發監執行後，於八十九年
    五月二十四日縮短刑期假釋出監，復經撤銷假釋，再度入監
    執行殘刑，並於九十三年十二月三日縮短刑期執行完畢，此
    有臺灣彰化地方法院檢察署刑案資料查註紀錄表、臺灣高等
    法院被告全國前案紀錄表、臺灣高等法院臺中分院刑事判決
    書、最高法院檢察署檢察總長非常上訴書及最高法院判決書
    各一件附卷可稽，其於五年內再犯有期徒刑以上之前揭施用
    第一、二級毒品罪，應均依刑法第四十七條之規定論以累犯
    ，並分別遞加重其刑。爰審酌被告犯罪之動機、目的、施用
    毒品係自戕身心，且前業因施用毒品，經送觀察、勒戒及強
    制戒治後，獲寬典予以不起訴處分確定，猶不知悔改，竟又
    再度施用第一、二級毒品，顯乏禁絕毒害之決心，惟其犯後
    坦承犯行、態度尚稱良好等一切情狀，分別量處如主文所示
    之刑，並定其應執行之刑，以示懲儆。扣案摻有毒品海洛因
    之香菸一支，其毒品海洛因與香菸二者間已難以析離，應依
    毒品危害防制條例第十八條第一項前段之規定，沒收銷燬之
    。另扣案之塑膠鏟管一支，係被告所有供其施用海洛因之物
    ，業據被告供明在卷，爰併依刑法第三十八條第一項第二款
    之規定予以宣告沒收。
據上論斷，應依刑事訴訟法第二百七十三條之一第一項、第二百
九十九條第一項前段，毒品危害防制條例第十條第一項、第二項
、第十八條第一項前段，刑法第十一條前段、第五十六條、第四
十七條、第五十一條第五款、第三十八條第一項第二款，判決如
主文。
本案經檢察官林裕斌到庭執行職務。
中　　華　　民　　國  　94　　年　　8　　月　  31     日
                  臺灣彰化地方法院刑事第三庭
                      法      官  李  進  清
以上正本證明與原本無異。
如不服本判決，應於判決送達後10日內向本院提出上訴狀 (須附
繕本)。
中　　華　　民　　國　　94　　年　　9 　　月　　5 　　日
                      書  記  官  張  木  松
附錄論罪科刑法條：毒品危害防制條例第十條第一項、第二項
施用第一級毒品者，處 6 月以上 5 年以下有期徒刑。
施用第二級毒品者，處 3 年以下有期徒刑。
